臺灣苗栗地方法院交通事件裁定　　　　　　　　　　　九十一年度交聲字第二○號
　　移送機　關　交通部公路局新竹區監理所苗栗監理站
　　異議人　即
　　受處分　人　甲○○
右列異議人因違反道路交通管理處罰條例案件，對於交通部公路局新竹區監理所苗栗
監理站民國九十一年一月十四日所為之處分（原處分案號：竹監苗字第裁五四─Ｚ0
0000000號裁決），聲明異議，本院裁定如左：
    主  文
異議駁回。
    理  由
一、聲明議旨略以：異議人即受處分人於九十年十二月十六日駕駛Ｒ二－二三八五號
    汽車，行經中山高北上一六二公里處時，被國道第三警察隊攔檢，異議人因匆忙
    外出而未帶證件，經員警查詢後告知，異議人駕照已於八十六年九月二十六日已
    被註銷，隨後並掣開公警局交字第Ｚ00000000號違規單，舉發無照駕駛
    ，異議人對裁決書內容不服等云云。
二、按「汽車駕駛人，有左列情形之一者，處新臺幣六千元以上一萬二千元以下罰鍰
    ，並當場禁止其駕駛及扣留其車輛牌照：一  未領有駕駛執照駕車者。‧‧‧」
    道路交通管理處罰條例第二十一條第一項第一款定有明文。本件受處分人即異議
    人甲○○於民國九十年十二月十六日零時五十五分許，在國道一號高速公路北上
    一六二公里處無照駕駛車號Ｒ二─二三八五號自小客車，經警當場依違反道路交
    通管理處罰條例第二十一條第一項第一款規定掣單舉發，嗣受處分人收受該通知
    單，以電話要求開立裁決書，經原處分機關於九十一年一月十四日依道路交通管
    理處罰條例第二十一條第一項第一款規定，裁處罰鍰新臺幣八千四百元。
三、受處分人不服主管機關所為之處罰者，於接到裁決書後，依法提出聲明異議，訊
    據受處分人固坦承於前揭時、地，有駕車之情事，惟辯稱：因匆忙外出而未帶證
    件；且不知駕照已被註銷。經查異議人違反道路交通管理處罰條例，逾期拒不繳
    納罰鍰，經易處吊扣駕照處分，仍不依限繳送駕照，經再易處吊銷駕照處分，仍
    不繳送駕照註銷，又異議人逾期未提出聲明異議，經苗栗監理站核可後鍵入電腦
    逕行註銷駕照，並經苗栗縣警察局苗栗分局合法送達註銷駕駛執照處分通知書通
    知異議人所有之Ｚ000000000號汽車駕駛執照自八十六年九月二十六日
  起逕行註銷，自註銷之日起一年以內並不得考領駕駛執照，有苗栗縣警察局苗栗
    分局處理違反交通管理事件註銷駕駛執照處分通知書、苗栗縣警察局苗栗分局八
    十六年十二月十一日苗警栗行交字第二五○八五號函及九十一年一月三日苗警栗
    交字第○○二號函在卷可稽。該汽車駕照經註銷後，異議人仍執意使用註銷駕照
    駕駛上開自小客車，違規情事甚為明顯，經原處分機關於九十一年一月十一日依
    道路交通管理處罰條例第二十一條第一項第一款規定，裁處罰鍰新臺幣八千四百
    元，係依法有據。原處分機關裁決，核無違誤，本件受處分人之異議為無理由，
    應予駁回。
四、據上論斷，應依道路交通案件處理辦法第十九條，裁定如主文。
中      華      民      國    九十一    年     六      月    二十八    日
                                  臺灣苗栗地方法院交通法庭
                                      法  官   林  誌  誠
右正本證明與原本無異。
如不服本裁定，應於裁定送達後五日內向本院提出抗告狀。
                                      書記官   李  達  成
中      華      民      國    九十一    年     六      月    二十八    日
